ACORDAO-COMPLETO-2340640

ACÓRDÃO DE RELAÇÃO

ACÓRDÃO DE RELAÇÃO 3/2019 ATA 1/2019 - SEGUNDA CÂMARA

Acórdão 3/2019-TCU-Segunda Câmara
Os Ministros do Tribunal de Contas da União, quanto ao processo a seguir relacionado, ACORDAM, por unanimidade, com fundamento nos arts. 71, inciso III, da Constituição Federal de 1998, 1º, inciso V, 39, inciso II, da Lei nº 8.443, de 16 de julho de 1992, 1º, inciso VIII, 143, inciso II, 259, inciso II, 260, § 5º do Regimento Interno do TCU, e 7º da Resolução nº 206, de 24 de outubro de 2007, em considerar prejudicado, por perda de objeto, o exame do mérito dos atos de concessão de aposentadoria dos integrantes do presente processo, de acordo com os pareceres emitidos nos autos.
1. Processo TC-Processo 025.106/2018-0 (APOSENTADORIA) 
	1.1. Interessados: Adelina Maria Vieira (XXX.089.307-XX) ; Adelson dos Santos (XXX.824.417-XX) ; Aires Pereira (XXX.098.837-XX) ; Alair Victor de Souza (XXX.962.637-XX) ; Ana Maria da Silva (XXX.258.537-XX) ; Antonia Rosa Campos (XXX.723.367-XX) ; Brites de Hollanda e Vasconcellos Carvalho (XXX.589.107-XX) ; Carlos Guitmann (XXX.540.457-XX) ; Cecilia Suely Domingues da Silva (XXX.630.422-XX) ; Cosme Marcos Miranda Maciel (XXX.034.597-XX) ; Dauma da Silva Benedito (XXX.706.207-XX) ; Denise Alves Farias (XXX.377.507-XX) ; Denise Alves Farias (XXX.377.507-XX) ; Dirza da Costa Reis (XXX.111.537-XX) ; Edinea Pereira Gomes (XXX.452.517-XX) ; Edivaldo Pereira dos Santos (XXX.739.477-XX) ; Edivaldo Pereira dos Santos (XXX.739.477-XX) ; Edílson Sebastião Pimentel (XXX.455.087-XX) ; Ellen do Socorro da Paixão Melo (XXX.966.782-XX) ; Fernando Jose Frota Mont'alverne (XXX.994.107-XX) 
	1.2. Órgão/Entidade: Instituto Nacional do Câncer
	1.3. Relator: Ministro Augusto Nardes
	1.4. Representante do Ministério Público: Procurador Rodrigo Medeiros de Lima
	1.5. Unidade Técnica: Secretaria de Fiscalização de Pessoal (SEFIP) .
	1.6. Representação legal: não há.
	1.7. Determinações/Recomendações/Orientações: não há.

Segunda Câmara

Instituto Nacional do Câncer

Adelina Maria Vieira (XXX.089.307-XX); Adelson dos Santos (XXX.824.417-XX); Aires Pereira (XXX.098.837-XX); Alair Victor de Souza (XXX.962.637-XX); Ana Maria da Silva (XXX.258.537-XX); Antonia Rosa Campos (XXX.723.367-XX); Brites de Hollanda e Vasconcellos Carvalho (XXX.589.107-XX); Carlos Guitmann (XXX.540.457-XX); Cecilia Suely Domingues da Silva (XXX.630.422-XX); Cosme Marcos Miranda Maciel (XXX.034.597-XX); Dauma da Silva Benedito (XXX.706.207-XX); Denise Alves Farias (XXX.377.507-XX); Denise Alves Farias (XXX.377.507-XX); Dirza da Costa Reis (XXX.111.537-XX); Edinea Pereira Gomes (XXX.452.517-XX); Edivaldo Pereira dos Santos (XXX.739.477-XX); Edivaldo Pereira dos Santos (XXX.739.477-XX); Edílson Sebastião Pimentel (XXX.455.087-XX); Ellen do Socorro da Paixão Melo (XXX.966.782-XX); Fernando Jose Frota Mont'alverne (XXX.994.107-XX)

AUGUSTO NARDES

não há.

Procurador Rodrigo Medeiros de Lima

APOSENTADORIA (APOS)

Secretaria de Fiscalização de Pessoal (SEFIP).